en: Lens filter effects: Color correction; Flare effect; Increase contrast; Infrared effect; Macro; Reduce light intake; Reduce reflections; Softening effect; UV protection; Other
tr: Lens filtresi efektleri: Renk eşitleyici; Parlama efekti; Kontrast artırma; Kızılötesi efekti; Makro; Işık alımını azaltma; Yansımaları azaltma; Yumuşatma etkisi; UV koruması; Diğer
zh-CN: 镜头滤镜效果: 色彩校正; 耀斑效果; 增加对比度; 红外线效果; 微距; 减少进光量; 减少反射; 柔化效果; 防紫外线; 其他
zh-TW: 鏡頭濾鏡效果: 顏色校正; 光暈效果; 增加對比度; 紅外線效果; 微距; 減少光攝入; 減少反射; 柔化效果; 紫外線防護; 其他
pt-BR: Efeitos de filtro de lente: Correção de cor; Efeito de reflexo; Aumentar o contraste; Efeito infravermelho; Macro; Reduzir a entrada de luz; Reduzir reflexos; Efeito de suavização; Proteção UV; Outro
hu: Objektívszűrő hatásai: Színkorrekció; Fényvisszaverődés; Kontrasztnövelés; Infravörös hatás; Makró; Fény csökkentése; Tükröződés csökkentése; Lágyító hatás; UV-védelem; Egyéb
nl: Lensfiltereffecten: Kleurcorrectie; Flare-effectfilter; Contrastverhogend filter; Infraroodfilter; Macro; Grijsfilter; Polarisatiefilter; Diffusiefilter; UV-bescherming; Andere
da: Objektivfiltereffekter: Farvekorrektion; Flare-effekt; Øg kontrasten; Infrarød effekt; Macro; Reducer lysindtaget; Reducer refleksioner; Blødgørende effekt; UV-beskyttelse; Andet
it: Effetti del filtro dell’obiettivo: Correzione del colore; Effetto riflesso; Aumenta contrasto; Effetto infrarossi; Macro; Riduci l'apporto di luce; Riduce i riflessi; Effetto attenuazione; Protezione UV; Altro
vi: Hiệu ứng bộ lọc ống kính: Chỉnh màu; Hiệu ứng lóe sáng; Tăng độ tương phản; Hiệu ứng hồng ngoại; Cận cảnh; Giảm lượng ánh sáng; Giảm phản xạ; Hiệu ứng làm mềm; Chống tia cực tím; Khác
fi: Objektiivin suodintehosteet: Värinkorjaus; Leimahdusefekti; Kontrastin lisäys; Infrapunavaikutus; Makro; Vähennetty valon saanti; Vähennetyt heijastukset; Pehmentävä vaikutus; UV-suojaus; Muu
th: เอฟเฟกต์ฟิลเตอร์เลนส์: แก้ไขสี; เอฟเฟกต์แสงแฟลร์; เพิ่มความคมชัด; เอฟเฟกต์อินฟราเรด; เลนส์มาโคร; ลดการรับแสง; ลดแสงสะท้อน; เอฟเฟกต์นุ่มละมุน; ป้องกันรังสียูวี; อื่นๆ
sl-SI: Učinki filtra objektiva: Barvna korekcija; Učinek bleščanja; Povečan kontrast; Infrardeči učinek; Makro; Zmanjšan vnos svetlobe; Zmanjšan odsev; Učinek mehčanja; UV-zaščita; Drugo
el: Εφέ φίλτρου φακού: Διόρθωση χρώματος; Εφέ λάμψης; Αύξηση αντίθεσης; Υπέρυθρο αποτέλεσμα; Macro; Μείωση πρόσληψης φωτός; Μείωση αντανακλάσεων; Απαλό αποτέλεσμα; Προστασία από την υπεριώδη ακτινοβολία; Άλλο
hr-HR: Efekti filtra objektiva: Korekcija boja; Efekt bljeska; Povećanje kontrasta; Infracrveni efekt; Makro; Smanjenje ulaza svjetla; Smanjenje odsjaja; Efekt omekšavanja; Zaštita od UV zračenja; Ostalo
sv: Objektivfiltereffekter: Färgkorrigering; Överstrålningseffekt; Ökad kontrast; Infraröd effekt; Macro; Minska ljusintaget; Minska reflektioner; Mjukgörande effekt; UV-skydd; Övrigt
es: Efectos de filtro del objetivo: Corrección del color; Efecto de destello; Aumentar contraste; Efecto infrarrojo; Macro; Reducir la entrada de luz; Reducir los reflejos; Efecto suavizante; Protección UV; Otros
pl: Efekty filtra obiektywu: Korekta koloru; Efekt flary; Zwiększenie kontrastu; Efekt podczerwieni; Makro; Zmniejszenie poboru światła; Redukcja odbicia; Efekt zmiękczenia; Ochrona przed promieniowaniem UV; Inne
cs: Efekty filtru objektivu: Korekce barev; Efekt vzplanutí; Zvýšený kontrast; Infračervený efekt; Makro; Snížený přívod světla; Snížení odrazů; Změkčující efekt; Ochrana proti UV záření; Jiné
lt-LT: Objektyvo filtro efektai: Spalvų korekcija; Blyksnio efektas; Kontrasto didinimas; Infraraudonųjų spindulių efektas; Makro; Mažesnis šviesos poreikis; Atspindžių mažinimas; Glotninantis efektas; UV apsauga; Kita
fr: Effets de filtre d’objectif: Correction de couleur; Effet éclairant; Augmenter le contraste; Effet infrarouge; Macro; Réduire l’apport de lumière; Réduire les reflets; Effet atténuant; Protection contre les UV; Autre
de: Objektivfiltereffekte: Farbkorrektur; Flare-Effekt; Kontrast erhöhen; Infraroteffekt; Makro; Lichtaufnahme reduzieren; Reflexionen reduzieren; Erweichungseffekt; UV-Schutz; Sonstiges
ko: 렌즈 필터 효과: 색상 보정; 플레어 효과; 대비 증가; 적외선 효과; 매크로; 빛 흡수 감소; 반사 감소; 소프트닝 효과; UV 차단; 기타
ja: レンズフィルターの効果: 色補正; フレア効果; コントラスト増加; 赤外線効果; マクロ; 光の取り込みを減らす; 反射を抑える; ソフトニング効果; UVカット; その他
ru: Эффекты линзового фильтра: Цветокоррекция; Эффект вспышки; Увеличение контрастности; Инфракрасный эффект; Макро; Уменьшение поглощения света; Уменьшение отражений; Эффект смягчения; Защита от УФ-излучения; Другое
bg-BG: Ефекти на филтъра на обектива: Корекция на цветовете; Ефект на светкавица; Увеличаване на контраста; Инфрачервен ефект; Макро; Намаляване на приема на светлина; Намаляване на отраженията; Омекотяващ ефект; UV защита; Други
sk-SK: Efekty filtra objektívu: Korekcia farieb; Svetelný efekt; Zvýšiť kontrast; Infračervený efekt; Makro; Znížiť príjem svetla; Znížiť odrazy; Zmäkčujúci účinok; UV ochrana; Iné
pt-PT: Efeitos do filtro de lente: Correção de cores; Efeito flare; Aumentar contraste; Efeito infravermelho; Macro; Reduzir a absorção de luz; Reduzir reflexos; Efeito suavizante; Proteção UV; Outro
ro-RO: Efecte filtru lentile: Corecția culorii; Efect de sclipire; Mărirea contrastului; Efect infraroșu; Macro; Reduce aportul de lumină; Reduce reflexiile; Efect de catifelare; Protecție UV; Altele
nb: Objektivfiltereffekter: Fargekorrigering; Lysglanseffekt; Øk kontrast; Infrarødeffekt; Makro; Reduser lysinntaket; Reduser refleksjoner; Mykgjørende effekt; UV-beskyttelse; Annet